【裁判字號】    90,訴,368
【裁判日期】    901128
【裁判案由】    違反毒品危害防制條例
【裁判全文】
台灣雲林地方法院刑事判決                            九十年度訴字第三六八號
    公  訴  人  臺灣雲林地方法院檢察署檢察官
    被      告  甲○○
右列被告因違反毒品危害防制條例案件，茲經檢察官提起公訴（九十年度毒偵字第七
八九號），本院判決如左：
    主  文
甲○○連續施用第一級毒品，處有期徒刑壹年，扣案之第一級毒品海洛因一袋（淨重
○．四八公克、包裝重○．三公克）沒收銷燬之、注射針筒一支沒收。又施用第二級
毒品，處有期徒刑肆月。應執行有期徒刑壹年貳月，扣案之第一級毒品海洛因一袋（
淨重○．四八公克、包裝重○．三公克）沒收銷燬之、注射針筒一支沒收。
    事  實
一、甲○○曾於民國八十九年十月間，因竊盜案件，經本院判處有期徒刑十月，緩刑
    三年，緩刑中交付保護管束確定；又於九十年三月二十八日緩刑保護管束中，因
    轉讓第一級毒品犯行，經本院判處有期徒刑一年二月確定。且其前因施用毒品案
    件，先後經本院裁定送觀察、勒戒後，均無繼續施用毒品之傾向，由台灣雲林地
    方法院檢察署檢察官分別於八十九年九月十四日、九十年一月十五日，以八十九
    年度毒偵字第一三一九號、八十九年度毒偵字第一八一五號不起訴處分確定。又
    基於概括犯意，自九十年四月中旬某日起至同年五月二十八日下午七時止，以每
    日一次之頻率，連續在雲林縣麥寮鄉○○村○○鄰○○路三五號住處等地，以針
    筒注射之方式，施用第一級毒品海洛因多次。另於九十年五月二十八日下午六時
    三十分許，在同上址，將安非他命置入玻璃球內，用火燒烤吸食其煙之方式，施
    用第二級毒品安非他命一次，為警於九十年五月二十九日上午八時許，在雲林縣
    麥寮鄉橋頭車站前查獲，並當場扣得其所有第一級毒品海洛因一袋（淨重○．四
    八公克、包裝重○．三公克）及供其施用毒品之器具注射針筒一支。
二、案經雲林縣警察局台西分局報請台灣雲林地方法院檢察署檢察官偵查起訴。
    理  由
一、訊之被告甲○○，對於其在前揭時地，以上開方式施用第二級毒品安非他命一次
    與連續施用第一級毒品海洛因多次之事實，坦承不諱，且有第一級毒品海洛因一
    袋（淨重○．四八公克、包裝重○．三公克）及注射針筒一支扣案可資佐証，且
    該二項物品，經鑑定結果確含毒品海洛因成分，有法務部調查局（九○）陸（一
    ）字第九○一七四六三八號鑑定通知書及憲兵司令部刑事鑑識中心九十年七月十
    六日（九○）綱得字第○九二三七號檢驗通知書在偵查卷可憑，又被告為警查獲
    後經警採集其尿液送檢驗及複驗結果，均呈嗎啡及甲基安非他命陽性反應，有雲
    林縣衛生局出具之煙毒尿液檢驗成績書及法務部調查局九十年八月三十日（九○
    ）陸（一）字第九○○五三六○九號檢驗通知書在卷可稽，足信無誤。再者，被
    告前因施用毒品案件，先後經本院裁定送觀察、勒戒後，均無繼續施用毒品之傾
    向，而由台灣雲林地方法院檢察署檢察官分別於八十九年九月十四日、九十年一
    月十五日，以八十九年度毒偵字第一三一九號、八十九年度毒偵字第一八一五號
    不起訴處分確定等情，有被告刑案資料查註紀錄表、台灣高等法院被告全國前案
    紀錄表及上開有不起訴處分書在卷足憑。其三犯毒品危害防制條例第十條之罪，
    事證明確，應予依法論科。
二、核被告所為，係犯毒品危害防制條例第十條第一項及第二項之罪。其持有第一、
    二級毒品之低度行為，應為施用之高度行為所吸收，均不另論處。其施用第一級
    毒品海洛因之多次犯行，時間緊接，犯罪構成要件相同，顯係基於概括犯意反覆
    所為，應依連續犯規定以一罪論，並加重其刑。又其所犯上開連續施用第一級毒
    品及施用第二級毒品二罪，犯意各別，行為互殊，應予分論併罰。爰審酌被告曾
    於八十九年十月間，因竊盜案件，經本院判處有期徒刑十月，緩刑三年，緩刑中
    交付保護管束確定；又於九十年三月二十八日緩刑保護管束中，再因轉讓第一級
    毒品犯行，經本院判處有期徒刑一年二月確定之前科素行，有上述被告前科紀錄
    可參，且前經二次觀察、勒戒後，仍再犯本罪，顯見其對於毒品之依賴性頗大，
    與本件前揭之犯罪手段，和施用毒品雖屬直接傷害行為人法益之犯罪，然足以造
    成神經方面之損害，且容易引起竊盜、家暴等財產和暴力方面之犯罪，及被告犯
    罪後坦承犯行，態度良好等一切情狀，分別量處如主文所示之刑，並定應執行之
    刑。另扣案之第一級毒品海洛因一袋（淨重○．四八公克、包裝重○．三公克）
    及注射針筒一支，前者係毒品（含包裝袋，因與毒品無法剝離），後者係被告所
    有，並供犯罪所用之物，業據被告供承在卷，並有上開檢驗通知書可參，應分別
    依毒品違害防制條例第十八條第一項本文及刑法第三十八條第一項第二款規定，
    宣告沒收。
三、據上論斷，應依刑事訴訟法第二百九十九條第一項前段，毒品危害防制條例第十
    條第一項、第二項、第十八條第一項前段，刑法第十一條前段、第五十六條、第
    三十八條第一項第二款、第五十一條第五款，判決如主文。
本案經檢察官施添寶到庭執行職務。
中      華        民        國    九十    年    十一    月    二十八    日
                                     台灣雲林地方法院刑事第一庭
                                         法      官
右正本證明與原本無異
如不服本判決，應於送達後十日內，向本院提出上訴狀。（須附繕本）
                                             書記官
中      華      民      國      九十      年      九    月    二十三    日
附錄：
毒品危害防制條例第十條第二項
施用第一級
施用第二級毒品者，處三年以下有期徒刑。


司法院資訊處製作；財團法人民間司法改革基金會備份。
